# 新租赁准则下租赁未开始的预付款

提问人：小小蛋烘糕 时间：2019-12-16 08:05:26
陈老师
我想请问一下在 IFRS16 下，如果一项租赁没有开始的时候，承租人预付了一笔租赁款该怎么处理呢？
因为这时候租赁期还没有开始，所以使用权资产也还没有确认，也不能冲减租赁负债。那是只能放预付款里吗？
但是预付款有租赁款会奇怪吗？

回答人：chenyiwei
这种情况的原理和预付固定资产、无形资产购建款项本质上是一样的，可以先放入 “其他非流动资产”中，到租赁期开始日再转入使用权资产的初始计量金额中。